臺灣屏東地方法院刑事判決　94年度訴字第561號
　　公　訴　人　臺灣屏東地方法院檢察署檢察官
　　被　　　告　甲○○
　　　　　　　　　　　　號　(.
上列被告因違反毒品危害防制條例案件，經檢察官提起公訴（94
年度毒偵字第475 號、763 號）及移送併辦（屏東地方法院檢察
署94年度毒偵字第1508號、1227號、2106號，高雄地方法院檢察
署94年度毒偵字第2697號、5882號），本院裁定適用簡式審判程
序，判決如下：
     主  文
甲○○連續施用第一級毒品，處有期徒刑壹年；扣案之第一級毒
品海洛因貳包（合計淨重拾點貳玖公克，空包裝重壹點零伍公克
）、沾有第一級毒品海洛因之注射針筒肆支、沾有第一級毒品海
洛因之殘渣袋參只均沒收銷燬之；扣案之止血管壹條沒收。又連
續施用第二級毒品，處有期徒刑陸月；扣案之第二級毒品甲基安
非他命伍包（合計毛重拾參點壹公克），均沒收銷燬之。應執行
有期徒刑壹年肆月；扣案之第一級毒品海洛因貳包（合計淨重拾
點貳玖公克，空包裝重壹點零伍公克）、第二級毒品甲基安非他
命伍包（合計毛重拾參點壹公克）、沾有第一級毒品海洛因之注
射針筒肆支、沾有第一級毒品海洛因之殘渣袋參只均沒收銷燬之
；扣案之止血管壹條沒收。
     事  實
一、甲○○前因施用毒品案件，經觀察勒戒後，因認無繼續施用
    毒品傾向，由台灣屏東地方法院檢察署檢察官於民國92年4
    月21日以92年度毒偵字第1503號不起訴處分確定。詎甲○○
    仍不知戒除毒癮，猶分別基於施用第一級毒品海洛因及第二
    級毒品甲基安非他命之概括犯意，自93年10月間起至94年11
    月4 日晚間11時許間，在高雄縣及屏東縣境內多處，以每天
    3 次之頻率，連續以針筒施打第一級毒品海洛因多次，並自
    93年10月間起至94年10月底間，在高雄縣及屏東縣境內多處
    ，以火燒烤甲基安非他命後吸食煙霧之方式，每2 天1 次之
    頻率，連續施用第二級毒品甲基安非他命多次，嗣先後於下
    列時地為警查獲，並扣得下列物品:
（一）於94年1 月30日17時10分，在屏東市○○路1008號前為警
      查獲（屏東地方法院檢察署94年度毒偵字第763號）。
（二）於94年2 月3 日12時10分，前往屏東縣警察局東港分局自
      白其施用上開毒品之犯行，並提出其用以施打海洛因之注
      射針筒1 支及海洛因殘渣袋1 只。（屏東地方法院檢察署
      94年度毒偵字第475號）
（三）於94年3 月22日17時32分，在高雄市○○區○○街16之6
      號前為警查獲，並扣得甲○○所有，已經用以施打海洛因
      之注射針筒2 支、海洛因殘渣袋2 只及施打海洛因所用之
      止血管一條（高雄地方法院檢察署94年度毒偵字第2697號
      ）。
（四）於94年5 月10日14時50分許，前往屏東縣警察局東港分局
      自白其施用毒品犯行（屏東地方法院檢察署94年度毒偵字
      第1227號、1508號）。
（五）於94年7 月17日凌晨3 時50分許，在高雄縣鳳山市○○○
      路105 巷口為警查獲，並扣得第一級毒品海洛因2 包（合
      計淨重10.29 公克，空包裝重1.05公克）、第二級毒品甲
      基安非他命5 包（合計毛重13.1公克）（高雄地方法院檢
      察署94年度毒偵字第5882號）。
（六）於94年8 月5 日11時35分，在屏東縣崁頂鄉○○路12之20
      號，經警持搜索票搜索後查獲，並扣得已使用於施打海洛
      因之注射針筒1 支（屏東地方法院檢察署94年度毒偵字第
      2106號）。
二、案經屏東縣警察局東港分局報告台灣屏東地方法院檢察署檢
    察官偵查起訴，再由該署及台灣高雄地方法院檢察署分別移
    送併辦，被告於審理中經合法通知無故未到，經通緝後始行
    到案。
     理  由
一、上揭事實，業據被告甲○○於本院審理時供承不諱，復有第
    一級毒品海洛因2 包、第二級毒品甲基安非他命5 包、注射
    針筒4 支、沾有第一級毒品海洛因之殘渣袋3 只、施打海洛
    因所用之止血管1 條扣案可稽，且該扣案之毒品經鑑定結果
    （海洛因2 包、甲基安非他命5 包），確各為第一級毒品海
    洛因及第二級毒品甲基安非他命無誤，有法務部調查局94
    年10月3 日調科壹字第220020945 號鑑定通知書、高雄醫學
    大學附設中和紀念醫院檢驗報告（報告編號:0000-000）各
    一紙附卷可佐；而被告於94年2 月3 日前往警局自白犯行時
    所提出之注射針筒1 支及殘渣袋一只，經鑑定結果，呈海洛
    因之陽性反應，有高雄醫學大學附設中和紀念醫院出具之檢
    驗報告2 紙可憑（報告編號:0000-000 、0000-000）；此外
    ，被告於前開為警查獲時所採之尿液，經鑑定結果，確呈嗎
    啡及甲基安非他命之陽性反應，有台灣檢驗科技股份有限公
    司出具之濫用藥物尿液檢驗報告（報告編號:KＺ00000000000
    0 、KＺ000000000000、KＺ000000000000）及高雄市立凱旋醫
    院出具之濫用藥物尿液檢驗報告（94年4 月4 日00000000號
    ）及尿液檢測試劑之照片等附卷可稽，堪認被告上開不利於
    己之自白確與事實相符，足以採信。被告前因施用毒品案件
    ，經檢察官聲請本院裁定為觀察、勒戒後，因無繼續施用毒
    品傾向，由台灣屏東地方法院檢察署檢察官於92年4 月21日
    以92年度毒偵字第1503號不起訴處分確定，有臺灣屏東地方
    法院檢察署刑案資料查註紀錄表、臺灣高等法院被告前案紀
    錄表各1 份附卷足憑，其於不起訴處分確定後，5 年內再犯
    施用毒品案件，事證明確，洵堪認定。
二、查海洛因、甲基安非他命各為毒品危害防制條例第2 條第2
    項第1 款、第2 款規定之第一、二級毒品，核被告所為係犯
    同條例第10條第1 項之施用第一級毒品罪、同條第2 項之施
    用第二級毒品罪。被告持有毒品之低度行為，均應為施用毒
    品之高度行為所吸收，不另論罪。被告先後多次施用上開二
    種毒品之行為，均時間緊接，所犯罪名相同，顯係出於概括
    之犯意為之，皆為連續犯，爰依刑法第五十六條之規定各以
    一罪論，並均加重其刑。公訴人雖僅對被告於93年12月間至
    94 年2月2 日間之施用毒品犯行起訴，然被告之施用第一級
    毒品罪及施用第二級毒品罪均為連續犯之裁判上一罪，故被
    告於93年10月間至同年12月間及94年2 月3 日至同年11月4
    日間之施用海洛因行為，及93年10月間至同年12月間及94年
    2 月3 日至同年10月底間之施用甲基安非他命行為，即應均
    為起訴效力所及，由本院併予審判；至移送併辦意旨（高雄
    地方法院檢察署94年度毒偵字第2697號）雖認被告係92年10
    月間起即連續施用上開2 種毒品，然併辦意旨所以認被告自
    92 年10 月至93年9 月底間亦有施用上開2 種毒品，無非以
    被告在該案件警詢中之供述為據，然該案件偵查中檢察官訊
    問時，被告並未供述其開始施用毒品之時間，僅供承確有施
    用海洛因，併辦意旨此部分指述，除被告上開自白外，並無
    任何證據可佐，且被告於本院審理中亦陳明，其係於觀察勒
    戒結束後約1 年多才開始施用毒品，而其於上開案件警詢中
    係將其結束觀察勒戒之時間誤記為91年間，所以才會供稱係
    自92 年10 月間又開始施用毒品，故併辦意旨此部分指述既
    無其他證據可以參酌，即應為有利於被告之認定，尚不得逕
    行推論被告於此段期間內亦有施用毒品之犯行；另被告雖先
    後於94 年2月3 日12時10分及94年7 月17日凌晨3 時50分許
    各向警自白其施用毒品犯行，然其前於94年1 月30日17時10
    分即已遭警查獲施用上開二種毒品之犯行，故其嗣後主動前
    往警局自白行為，即無自首並減刑規定之適用，附此說明。
    爰審酌被告前已因施用毒品經觀察勒戒，有上開刑案紀錄表
    可查，竟再為本件施用毒品犯行，又於本案屢遭警查獲後，
    仍一再施用毒品，期間長達一年，足見其素行不佳且戒治毒
    癮之意志薄弱，其犯罪之動機、目的、手段、犯罪所生之危
    害、犯罪後坦承犯行等一切情狀，及檢察官當庭之求刑，各
    量處如主文所示之刑，並定其應執行之刑。扣案之第一級毒
    品海洛因2 包、第二級毒品甲基安非他命5 包均為扣案之毒
    品，業經鑑定無誤，扣案之注射針筒4 支，均經被告用以施
    打海洛因，而殘渣袋3 只亦均經被告用以包裝海洛因，業經
    被告供陳明確，衡情均應已沾黏海洛因而無法剝離，應均一
    體視為毒品，並均依毒品危害防制條例第18條第1 項前段予
    以沒收銷燬之；另扣案之止血管1 條為被告所有，並為其施
    打海洛因（即犯施用第一級毒品罪）時所用，亦經被告陳明
    ，爰依刑法第38條第1 項第2 款之規定沒收。
據上論斷，應依刑事訴訟法第299 條第1 項前段、第273 條之1
第1 項，毒品危害防制條例第10條第1 項、第2 項、第18條第1
項前段，刑法第11條、第56條、第51條第5 款、第38條1 項第2
款，判決如主文。
本案經檢察官王光傑到庭執行職務。
中　　華　　民　　國　　94　　年　　11　　月　　29　　日
                  刑事第四庭  法  官  莊鎮遠
以上正本證明與原本無異。
如不服本判決應於收受本判決後送達後十日內向本院提出上訴書
狀，其未敘述上訴理由者，並得於提起上訴後十日內向本院補提
理由書狀（均須按他造當事人之人數附繕本）「切勿逕送上級法
院」
中　　華　　民　　國　　94　　年　　11　　月　　29　　日
                              書記官  薛慧茹
附錄論罪科刑法條：毒品危害防制條例第10條
施用第一級毒品者，處 6 月以上 5 年以下有期徒刑。
施用第二級毒品者，處 3 年以下有期徒刑。
